【裁判字號】    89,交易,21
【裁判日期】    890229
【裁判案由】    公共危險
【裁判全文】
臺灣桃園地方法院刑事判決                          八十九年度交易字第二一號
    公  訴  人  臺灣桃園地方法院檢察署檢察官
    被      告  甲○○
右列被告因公共危險案件，經檢察官提起公訴（八十八年度偵字第一七三四七號），
本院判決如左︰
    主  文
甲○○服用酒類不能安全駕駛動力交通工具而駕駛，處罰金壹萬伍仟元，如易服勞役
，以參佰元折算壹日。
    事  實
一、甲○○明知酒後不得駕車，於民國八十八年十月十二日中午飲用二罐啤酒（酒精
    測定值為每公升○‧六五毫克，尚未至精神耗弱及心神喪失之程度），於精神恍
    惚不能安全駕駛動力交通工具之際，猶於當日下午六時許駕駛車牌號碼ＵＶ－四
    六八號營業大貨車載貨自西縲北上，於晚上八時二十五分許，車行經國道三號公
    路北向七十三公里處（桃園縣龍潭鄉），適有乙○○駕駛ＵＯ－七七四五號自小
    客車行駛於甲○○之前，甲○○為超車，以閃遠光燈之方式迫使前車讓道，其後
    乃超速行駛，而於變換車道時，因無安全駕駛之能力，遂未保持安全間隔而擦撞
    乙○○所駕駛自小客車，致其車身右側照後鏡斷落、前後輪輪胎上方及車身部分
    受損，甲○○肇事後猶繼續往北行駛，經乙○○加速自後追趕並在收費站報警，
    警方旋即於當晚八時三十分許在國道三號公路北向六十五公里處（桃園縣大溪鎮
    ）將其攔下，並測得其呼氣之酒精濃度已達每公升○‧六五毫克。
二、案經內政部警政署國道公路警察局第六警察隊報請臺灣桃園地方法院檢察官偵查
    起訴。
    理  由
一、訊據被告甲○○承認於前揭時、地酒後駕車之情不諱，惟辯稱「：當天中午我有
    喝二瓶啤酒，我原本不會開車上路，是同事臨時有事請我代班我才開車北上，撞
    到易小姐（指證人乙○○）的車我很不安，但警察攔我才知有撞到別的車，我也
    賠易小姐的損害：」等詞，按對於駕駛人之呼氣之測試，其酒精濃度已達每公升
    零點五五毫克之程度者，其肇事率為一般正常人之十倍，迭見於醫學報告，經查
    被告當時之呼氣之測試其酒精濃度已達每公升０．六五毫克，有卷附之酒精測試
    值表一紙在卷足稽，又查被告於右述時、地駕駛ＵＶ－四六八號營業大貨車以閃
    遠光燈之方式迫使前方駕駛ＵＯ－七七四五號自用小客車之乙○○讓道，之後超
    速行駛，而於變換車道時，因未保持安全間隔而擦撞乙○○所駕駛自用小客車，
    致其車身右側照後鏡斷落、前後輪輪胎上方及車身部分受損之情，已據證人乙○
    ○證述甚詳，並有舉發違反道路交通管理事件通知單影本三紙及照片十四張在卷
    可稽，由於被告當時係高速駕駛大貨車超車時擦撞證人乙○○之自用小客車，並
    造成該自用小客車右側照後鏡斷落、前後輪輪胎上方及車身部分受損，必會引起
    車身震動及發出聲響，被告辯稱不知擦撞他車委無足採，因被告係於超車時未保
    持安全間隔而擦撞同向前方證人乙○○所駕駛自用小客車，足見被告因飲酒所引
    起之生理作用確已達無法正常辨識車前狀況及操控汽車機械，而不能安全駕駛動
    力交通工具之狀態，至為明確，本案事證明確，被告犯行洵堪認定，應予依法論
    科。
二、查被告明知於酒後不能安全駕駛交通動力工具者不得駕駛，猶駕駛上開大貨車並
    肇事，核被告所為，係犯刑法第一百八十五條之三之不能安全駕駛交通動力工具
    而駕駛罪。爰審酌被告之素行（有臺灣桃園地方法院檢察署刑案資料查註紀錄表
    、臺灣高等法院被告全國前案紀錄表及臺灣高等法院檢察署刑案紀錄簡覆表在卷
    可稽）、犯罪之動機、目的、手段、犯罪之方法，對於被害人乙○○所造成之損
    害尚非嚴重，亦已與被害人乙○○達成和解，並賠償被害人乙○○之損害，已據
    被害人乙○○到庭陳述甚詳，酒後駕車所為嚴重危害公眾往來之安全及犯後深具
    悔意，態度良好等一切情狀，量處如主文所示之刑，並諭知易服勞役之折算標準
    ，以資懲儆。
據上論斷，應依刑事訴訟法第二百九十九條第一項前段，刑法第一百八十五條之三、
第四十二條第二項，罰金罰鍰提高標準條例第二條，判決如主文。
本案經檢察官呂寧莉到庭執行職務。
中      華      民      國    八十九    年      二      月    二十九    日
                                臺灣桃園地方法院刑事第一庭
                                    法  官    林  婷  立
右正本證明與原本無異。
如不服本判決，應於判決送達後十日內向本院提出上訴狀( 應附繕本 )，上訴於
臺灣高等法院。
                                    書記官    徐  永  本
中        華        民        國    八十九    年    三    月     六     日
附論罪科刑依據之法條：
刑法第一百八十五條之三
服用毒品、麻醉藥品、酒類或其他相關之物、不能安全駕駛動力交通工具而駕駛者，
處一年以下有期徒刑、拘役或三萬元以下罰金。


司法院資訊處製作；財團法人民間司法改革基金會備份。
